【裁判字號】    92,上易,711
【裁判日期】    920612
【裁判案由】    竊盜
【裁判全文】
臺灣高等法院高雄分院刑事判決          九十二年度上易字第七一一號
    上  訴  人
    即  被  告  丙○○
右上訴人因竊盜案件，不服臺灣高雄地方法院九十二年度易緝字第六八號中華民國九
十二年四月十六日第一審判決（起訴案號：臺灣高雄地方法院檢察署九十一年度偵字
第一０一八０號、併辦案號：臺灣台中地方法院檢察署九十一年度偵字第一六二六三
號），提起上訴，本院判決如左：
      主      文
上訴駁回。
      事      實
一、丙○○曾於八十五年間、八十六年間、八十九年間、九十年間犯有三次竊盜、一
    次贓物及重傷罪前科，分別經原審及臺灣台中地方法院判處有期徒刑六月、八月
    、六月、三月及三年六月確定，其於八十九年間所犯竊盜案件，經台灣台中地方
    法院於民國九十年五月二十八日以八十九年度易字第四一七二號判處有期徒刑七
    月，並經台灣高等法院台中分院於九十年八月十五日以九十年度上易字第一三九
    九號撤銷原判決，改判處有期徒刑六月確定，嗣於九十年十一月十四日執行完畢
    。顯有犯罪之習慣。詎丙○○猶不知悔改，竟基於意圖為自己不法所有之竊盜概
    括犯意，先於九十一年五月十一日晚上十時許（起訴書誤載為同年月十二日晚上
    七時許），見乙○○所有之車牌號碼ＺＮＦ─二一○號輕型機車停放於高雄市○
    鎮區○○路旁某處，機車鑰匙仍插在該機車電門上未取走，在無人注意之情況下
    ，即以此機車鑰匙啟動該機車後騎離，竊取該機車得手，竊得後供己騎用。嗣於
    九十一年五月十二日晚上八時許，丙○○騎乘上開機車，為警在高雄市前鎮區○
    ○○路五○九號前查獲。其後於九十一年八月十五日凌晨五時許，見盧玉珊所有
    之車牌號碼ＯＢＩ─四四三號重型機車停放於台中市○區○○路老人亭附近，機
    車鑰匙仍插在該機車電門上未取走，在無人注意之情況下，亦以此機車鑰匙啟動
    該機車後騎離，竊取該機車得手，竊得後供己騎用。嗣於九十一年八月十七日下
    午四時三十分許，丙○○騎乘上開機車，為警在台中市○○○路與天祥街口查獲
    。
二、案經高雄市政府警察局移送臺灣高雄地方法院檢察署檢察官偵查起訴，以及內政
    部警政署國道甲路警察局第七警察隊報告台灣台中地方法院檢察署移送併辦。
      理      由
一、右開事實，業據上訴人即被告丙○○分別於警訊、偵查中、原審及本院供承不諱
    而前揭車牌號碼ＺＮＦ─二一○號輕型機車及車牌號碼ＯＢＩ─四四三號重型機
    車分別係被害人乙○○、盧玉珊所有，且均於右述時地遭竊之事實，亦據被害人
    二人於警訊中分別陳明在卷，並有車輛竊盜個別查詢報表二份及車輛失竊證明單
    乙紙在卷可稽，且上開二部機車於被告被警查獲後，業已發還被害人二保管之事
    ，復有贓物認領保管單二紙附卷足憑。本件事證明確，被告之犯行，堪以認定。
二、核被告所為，係犯刑法第三百二十條第一項之普通竊盜罪。其先後二次竊盜犯行
    ，時間緊接，所犯構成要件相同，顯係基於概括犯意為之，為連續犯，依刑法第
    五十六條規定，以一罪論，並加重其刑。至被告於九十一年八月十五日之竊盜犯
    行，甲訴意旨雖未論及，但與甲訴人起訴事實所指被告於九十一年五月十一日之
    竊盜犯行間有連續犯之裁判上一罪關係，應為起訴效力所及，本院自應併予審判
    。又被告前因竊盜案件，經台灣台中地方法院於九十年五月二十八日以八十九年
    度易字第四一七二號判處有期徒刑七月，並經台灣高等法院台中分院於九十年八
    月十五日以九十年度上易字第一三九九號撤銷原判決，改判處有期徒刑六月確定
    ，嗣於九十年十一月十四日執行完畢，此有台灣高等法院被告全國前案紀錄表在
    卷可按，其受有期徒刑執行完畢，於五年以內再犯本件有期徒刑以上之罪，為累
    犯，應依刑法第四十七條之規定，加重其刑，並依法遞加之。
三、原審因而適用刑法第五十六條、第三百二十條第一項、第四十七條、第九十條之
    規定，並審酌被告有事實欄所載之犯罪前科，素行不佳，惟念其犯後已坦承犯行
    ，且贓物已返還被害人，實害減輕等一切情狀，量處有期徒刑十月。並以被告於
    八十五年間、八十六年間、八十九年間、九十年間犯有二次竊盜、一次贓物及重
    傷罪等前科，分別經原審及臺灣台中地方法院判處有期徒刑六月、八月、六月、
    三月及三年六月確定，並均已執行完畢。有臺灣高等法院被告全國前案紀錄表在
    卷可稽。復於九十一年五月十一日及同年八月十五日再為本案連續二次之竊盜犯
    行，且於九十一年五月十二日經警方查獲後，仍未能痛改前非，竟旋於同年八月
    十五日再次竊盜，顯見其已養成竊盜等財產犯罪之習慣，爰依刑法第九十條之規
    定，諭知被告於刑之執行完畢後，令入勞動場所強制工作六月，以資矯治。至甲
    訴意旨請求依竊盜犯贓物犯保安處分條例第三條第一項第一款、第二款規定，諭
    知被告於刑之執行前令入勞動場所強制工作乙節，因判處被告之刑度未達有期徒
    刑一年以上，依該條例第二條第四項規定，即無該條例可資適用，自無從依該條
    例之規定諭知被告強制工作，予以明。經核原判決認事用法並無不合，量刑亦
    屬適度。被告上訴意旨，指摘原判決量刑過重不當，顯無理由，應予駁回。
據上論斷，應依刑事訴訟法第三百六十八條，判決如主文。
本案經檢察官彭南雄到庭執行職務。
中    華    民    國     九十二     年       六       月      十二      日
                              臺灣高等法院高雄分院刑事第三庭
                                  審判長法官  周賢銳
                                        法官  黃建榮
                                        法官  謝宏宗
右正本證明與原本無異。
不得上訴。
                                      書記官  賴梅琴
中    華    民    國     九十二     年       六       月      十六      日
附錄：本判決論罪科刑法條：
刑法第三百二十條第一項：
意圖為自己或第三人不法之所有，而竊取他人之動產者，為竊盜罪，處五年以下有期
徒刑、拘役或五百元以下罰金。
                                                                        Ｋ


司法院資訊處製作；財團法人民間司法改革基金會備份。
